臺灣桃園地方法院交通事件裁定　　　　 96年度交聲字第528號
原處分機關　交通部公路總局新竹區監理所桃園監理站
異　議　人
即受處分人　甲○○
上列受處分人因違反道路交通管理處罰條例案件，對於交通部公
路總局新竹區監理所桃園監理站九十六年八月十六日所為之桃監
裁罰字第裁五二─ＤＢ0000000號裁決書及九十五年一月
二十日所為之桃監裁罰字第裁五二－ＤＴ0000000號裁決
書聲明異議，本院裁定如下：
    主  文
異議駁回。
    理  由
一、異議人甲○○異議意旨如附件聲明異議狀所載。（異議人係
    對於原處分機關九十六年八月十六日所為之桃監裁罰字第裁
    五二─ＤＢ0000000號裁決書及九十五年一月二十日
    所為之桃監裁罰字第裁五二－ＤＴ0000000號裁決書
    等二件裁決書聲明異議，原處分機關移送書案由部分僅記載
    一件，尚有疏漏，合先敘明）。
二、按受處分人不服道路交通管理處罰條例第八條所定主管機關
    所為之處罰者，得於接到裁決書之翌日起二十日內，向管轄
    地方法院聲明異議；交通法庭認聲明異議不合法律上之程式
    或其異議權已經喪失者，應以裁定駁回之，道路交通管理處
    罰條例第八十七條第一項，道路交通案件處理辦法第十八條
    前段分別定有明文。
三、經查：
  (一)原處分機關桃監裁罰字第裁五二─ＤＴ0000000號裁
    決書（下稱第一案裁決書）以異議人有在道路收費停車處所
    停車不依規定繳費之違規，裁處異議人罰鍰一千二百元，並
    告知異議人逾期未繳納罰鍰者，易處吊銷駕照，並逕行註銷
    之，且該裁決書業於九十五年一月二十四日送達異議人之戶
    籍地，由異議人之父陳富次簽收等情，有第一案裁決書、送
    達回證及異議人戶籍資料在卷可稽。
  (二)異議人雖辯稱：其實際住所係在桃園市○○○街一三九號八
    樓，並非戶籍地（桃園市○○路○段九七五巷一四一弄六五
    號），且其並未與其父同住，其父並非其同居人，且其父年
    邁，少與異議人來往，根本不知如何處理裁決書，故其父於
    戶籍地為其收受第一案裁決書，仍未合法送達於其本人云云
    。惟據原處分機關提出之車籍資料變更紀錄，異議人原車籍
    地址係設於桃園市○○○街一三九號八樓（即異議人所稱之
    實際住所），於九十四年四月二十五日自行辦理變更至現戶
    籍址（即第一案裁決書之送達地址），異議人既將戶籍設於
    桃園市○○路○段九七五巷一四一弄六五號，並自行辦理變
    更車籍地址至該處，足以推定異議人有長久居住於該址，且
    以該址作為主要聯絡處所之意思；又異議人前於九十五年十
    月二十日因另件「在道路收費停車處所停車，經催繳不依規
    定繳費」之違規，經警方逕行舉發後，由原處分機關於九十
    六年五月三日裁處罰鍰三百元，寄送其戶籍地（同第一案案
    裁決書之送達地址），亦由其父陳富次簽收，異議人即於九
    十六年五月九日繳交罰鍰結案，足見異議人所辯：其父親年
    邁，且與異議人少有往來，代收裁決書，亦不知該如何處理
    等情，顯非屬實。第一案裁決書既於九十五年一月二十四日
    送達異議人戶籍址，並由居住於該處且具有辨別事理能力之
    父簽收，依行政程序法第七十三條第一項之規定，已生合法
    送達於異議人之效果，異議人遲至九十六年八月二十三日始
    向原處分機關就第一案裁決書提出聲明異議狀，顯逾法定二
    十日之聲明異議期間，此部分異議顯不合法律上程式，且無
    從補正，應予駁回。
  (三)異議人未於第一案裁決書所告知之期限內到案繳交罰鍰或向
    法院聲明異議，原處分機關因而於九十五年三月七日起逕行
    註銷駕駛執照，核無違誤，異議人嗣於九十六年七月九日上
    午十一時四十三分，駕駛ＢＲ－九三二號自用大貨車行經桃
    園縣大園鄉○○○路、中華路口，自屬違反道路交通管理處
    罰條例第二十一條之一第一項第五款規定無訛。從而，原處
    分機關於九十六年八月十六日所為之桃監裁罰字第裁五二─
    ＤＢ0000000號裁決書，依道路交通管理處罰條例第
    二十一條之一第一項第五款之規定及違反道路交通管理事件
    統一裁罰基準表之規定裁罰異議人六萬元，並無不當，異議
    人聲明異議指摘此部分處分不當，亦無理由，應予駁回。
四、爰依道路交通案件處理辦法第十九條、第十八條前段，裁定
    如主文。
中　　華　　民　　國　　96  　年　　12    月　　31    日
                  交通法庭    法  官  袁雪華
以上正本證明與原本無異。
如不服本裁定，應於裁定送達後五日內向本院提出抗告狀。
                              書記官  邱仲騏
中　　華　　民　　國　　96　　年　　12　　月　　31　　日
